臺灣桃園地方法院刑事判決　　　　　　　95年度易字第1833號
公　訴　人　臺灣桃園地方法院檢察署檢察官
被　　　告　丁○○
　　　　　　丙○○
　　　　　　　　　　　（現於臺灣桃園監獄執行中）
　　　　　　甲○○原名吳家宏.
　　　　　　　　　　　12巷1.
上列被告等因竊盜案件，經檢察官提起公訴（95年度偵字第2427
2 號），被告等人於本院準備程序進行中就被訴事實均為有罪之
陳述，經本院告知簡式審判程序意旨，並聽取公訴人、被告等人
之意見後，本院合議庭裁定依簡式審判程序審理，判決如下：
    主  文
丁○○結夥三人以上，攜帶兇器竊盜，累犯，處有期徒刑壹年。
扣案電纜剪貳把、瓦斯噴燈壹具、鋸子壹把、美工刀壹把、鋸片
貳片均沒收。
丙○○結夥三人以上，攜帶兇器竊盜，累犯，處有期徒刑拾月。
扣案電纜剪貳把、瓦斯噴燈壹具、鋸子壹把、美工刀壹把、鋸片
貳片均沒收。
甲○○結夥三人以上，攜帶兇器竊盜，累犯，處有期徒刑拾月。
扣案電纜剪貳把、瓦斯噴燈壹具、鋸子壹把、美工刀壹把、鋸片
貳片均沒收。
    事  實
一、丁○○前於民國（下同）91年間因犯詐欺罪，經臺灣高等法
    院以91年度上訴字第892 號判處有期徒刑1 年6 月，於94年
    8 月13日執行完畢。丙○○前於89年間因違反電信法案件，
    臺灣苗栗地方法院以89年度訴字第105 號判處有期徒刑4 月
    ，後經臺灣高等法院臺中分院判決上訴駁回而確定；復於90
    年間因犯竊盜罪，經臺灣高等法院臺中分院以90年度上易字
    第1496號判處有期徒刑10月確定；又於90年間因違反毒品危
    害防制條例案件，經臺灣苗栗地方法院以90年度簡上字第37
    號判處有期徒刑6 月確定，上開三罪經法院定應執行有期徒
    刑1 年6 月，於91年11月15日執行完畢。甲○○前於88年間
    因違反懲治盜罪條例案件，經本院以88年度訴字第1125號判
    處有期徒刑3 年8 月確定，於89年3 月7 日入監執行，90年
    10月5 日因縮短刑期假釋出獄，刑期至92年3 月6 日屆滿以
    已執行論。
二、丁○○、丙○○、甲○○、乙○○（通緝中），基於意圖為
    自己不法所有之犯意聯絡，於95年11月1 日下午3 時許，見
    桃園縣桃園市○○○路29號11樓「台灣金聯資產管理股份有
    限公司」之辦公室，大門已損壞且無人看管，經由丁○○提
    議，即共同持丁○○所有，客觀上可供兇器使用之電纜剪2
    把、瓦斯噴燈1 具、鋸子1 把、美工刀1 把、鋸片2 片侵入
    該辦公室內，共同將該辦公內之電纜線剪下整理成捆而竊取
    之。嗣於95年11月1 日下午5 時許，為該大樓管理委員會總
    幹事發覺有異，經報警當場查獲丁○○、丙○○、甲○○、
    乙○○，並扣得上開電纜剪、瓦斯噴燈、鋸子、美工刀、鋸
    片等物。
三、案經桃園縣政府警察局桃園分局報請臺灣桃園地方法院檢察
    署檢察官偵查起訴。
    理  由
一、本件被告丁○○、丙○○、甲○○所犯係死刑、無期徒刑或
    最輕本刑為三年以上有期徒刑以外之罪，其於準備程序中就
    被訴事實為有罪之陳述，經本院告知簡式審判程序之意旨，
    並聽取檢察官、被告意見後，由本院合議庭依刑事訴訟法第
    273 條之1 第1 項規定裁定由受命法官獨任進行簡式審判程
    序，合先敘明。
二、上開事實，業據被告丁○○、丙○○、甲○○於警詢、偵訊
    及本院審理時均坦承不諱，核與證人即被害人戊○○、證人
    即發覺上開犯罪之蕭素霞於警詢時指述情節相符（偵查卷第
    61、65頁），並有搜索扣押筆錄、扣押物品目錄表、贓物認
    領保管單、採證照片，及扣案之電纜剪2 把、瓦斯噴燈1 具
    、鋸子1 把、美工刀1 把、鋸片2 片等物可資佐證（偵查卷
    第12至18、64、80至93頁），足認被告丁○○、丙○○、甲○○上開自白與事實相符，其等竊盜犯行已經可以認定，應
    依法論罪科刑。
三、按刑法第321 條第1 項第3 款之攜帶兇器竊盜罪，係以行為
    人攜帶兇器竊盜為其加重條件，此所謂兇器，其種類並無限
    制，凡客觀上足對人之生命、身體、安全構成威脅，具有危
    險性之兇器均屬之，且祇須行竊時攜帶此種具有危險性之兇
    器為已足，並不以攜帶之初有行兇之意圖為必要，最高法院
    79年台上字第5253號著有判例可資參照。查被告等人所攜帶
    之電纜剪、瓦斯噴燈、鋸子、美工刀、鋸片等物均屬金屬質
    地尖銳之物，足以殺傷人生命、身體之器械，顯為具有危險
    性之兇器。次按刑法上結夥三人之認定，係指在場共同實施
    犯罪或在場分擔犯罪之實施之共同正犯已達3 人，固不包括
    非在場之同謀共同正犯，然對在場把風之共犯，雖未直接實
    施竊盜構成要件行為，既係在場之人，且把風亦屬分擔行為
    之一部，其人當有結夥之該當，此有最高法院76年度台上字
    第6676號判決可參。是核被告丁○○、丙○○、甲○○上開
    所為，係犯刑法第321 條第1 項第3 款、第4 款之結夥三人
    以上、攜帶兇器竊盜既遂罪。被告丁○○、丙○○、甲○○
    有事實欄一所載之有期徒刑科刑、執行紀錄，此有臺灣高等
    法院被告前案紀錄表在卷可稽，其等受有期徒刑執行完畢後
    ，5 年以內故意再犯有期徒刑以上之本罪，均為累犯，各應
    依刑法第47條第1 項加重其刑。爰審酌被告丁○○、丙○○
    、甲○○前均有犯罪前科紀錄，此有臺灣高等法院被告前案
    紀錄表1 紙在卷可稽，素行非佳，其年輕力壯，不思以正途
    謀取財貨，竟夥同他人竊盜，冀求不勞而獲，所生損害非輕
    ，併考量本件犯罪係由被告丁○○提議而起，及其等生活狀
    況、品行、智識程度，犯罪後均坦認犯罪，態度良好等一切
    情狀，量處如主文所示之刑。扣案之電纜剪2 把、瓦斯噴燈
    1 具、鋸子1 把、美工刀1 把、鋸片2 片，均為被告丁○○
    所有，供本件竊盜犯罪之用，業經被告丁○○於審理時陳述
    明確，應依刑法第38條第1 項第2 款規定均沒收之。至於扣
    案十字起子1 支，被告等人否認為其所有，且非違禁物品，
    爰不宣告沒收，併此敘明。
據上論斷，應依刑事訴訟法第273 條之1 第1 項、第299 條第1
項前段，刑法第28條、第321 條第1 項第3 款、第4 款、第47條
第1 項、第38條第1 項第2 款，判決如主文。
案經檢察官何嘉仁到庭執行職務。
中　　華　　民　　國　　96　　年　　7 　　月　　13　　日
                  刑事第七庭    法　官　劉為丕
上正本證明與原本無異。
如不服本判決，應於判決送達後10日內向本院提出上訴狀（應附
繕本），上訴於臺灣高等法院。
                                書記官  顏美惠
中　　華　　民　　國　　96　　年　　7 　　月　　18　　日
附錄本案論罪科刑法條：
中華民國刑法第321條
（加重竊盜罪）
犯竊盜罪而有左列情形之一者，處 6 月以上、 5 年以下有期徒刑：
一  於夜間侵入住宅或有人居住之建築物、船艦或隱匿其內而犯之者。
二  毀越門扇、牆垣或其他安全設備而犯之者。
三  攜帶兇器而犯之者。
四  結夥三人以上而犯之者。
五  乘火災、水災或其他災害之際而犯之者。
六  在車站或埠頭而犯之者。
前項之未遂犯罰之。
